臺灣新北地方法院刑事判決
110年度交簡上字第51號
上  訴  人  
即  被  告  林瑞德



上列上訴人即被告因公共危險案件，不服本院中華民國110 年6
月8日110 年度交簡字第644號第一審刑事簡易判決（聲請簡易判
決處刑書案號：臺灣新北地方檢察署110年度偵字第7228號），
提起上訴，本院管轄之第二審合議庭判決如下：
    主  文
原判決撤銷。
林瑞德犯不能安全駕駛動力交通工具罪，累犯，處有期徒刑貳月
，如易科罰金，以新臺幣壹仟元折算壹日。
    事  實
一、林瑞德於民國110 年1 月23 日下午5時許，在新北市○○區○○
    路000號海宴火鍋店內飲用啤酒後，竟基於不能安全駕駛動
    力交通工具之犯意，於同日晚間7時30分前某時許，在上址
    停車場內移動車牌號碼000-0000號自用小客車，然因不勝酒
    力，不慎撞及停放在旁邊之他人車輛，經警據報將其送醫，
    並委託衛生福利部臺北醫院實施抽血檢測，結果測得其血液
    中酒精濃度為74.2mg/dL，換算成吐氣後所含酒精濃度為每
    公升0.371MG/L，始悉上情。
二、案經新北市政府警察局新莊分局報告臺灣新北地方檢察署檢
    察官偵查後聲請簡易判決處刑。
    理  由
一、證據能力部分：
  ㈠按被告以外之人於審判外之陳述雖不符刑事訴訟法第159 條
    之1 至之4 規定，而經當事人於審判程序同意作為證據，法
    院審酌該言詞陳述或書面陳述作成時之情況認為適當者，亦
    得為證據；當事人、代理人或辯護人於法院調查證據時知有
    刑事訴訟法第159 條第1 項不得為證據之情形，而未於言詞
    辯論終結前聲明異議者，視為有前項之同意，同法第159 條
    之5 定有明文。立法意旨在於傳聞證據未經當事人之反對詰
    問予以核實，原則上先予排除。惟若當事人已放棄反對詰問
    權，於審判程序中表明同意該等傳聞證據可作為證據；或於
    言詞辯論終結前未聲明異議，基於尊重當事人對傳聞證據之
    處分權，及證據資料愈豐富，愈有助於真實發見之理念，且
    強化言詞辯論主義，使訴訟程序得以順暢進行，上開傳聞證
    據亦均具有證據能力。經查，本判決下列所引用之被告以外
    之人於審判外之陳述，及卷內之文書證據、證物之證據，檢
    察官、被告於本院言詞辯論終結前均未聲明異議，本院審酌
    上開證據資料製作時之情況，尚無違法不當及證明力明顯過
    低之瑕疵，並審酌前揭文書證據、證物並非公務員違背法定
    程序所取得，亦無顯有不可信之情況，認為以之作為證據應
    屬適當，爰依刑事訴訟法第158 條之4 反面解釋及第159 條
    之4 、第159 條之5 規定，認前揭證據資料均有證據能力。
  ㈡至下列所引用之其餘非供述證據，無證據證明係公務員違背
    法定程序所取得，亦無顯有不可信之情況，已經本院於審理
    期日提示予被告辨識而為合法調查，該等證據自得做為本案
    裁判之資料。
二、認定被告犯罪事實所憑之證據及理由：
    上開犯罪事實，業據被告於警詢、偵訊及本院審理中均坦承
    不諱（見110年度偵字第7228號偵查卷第31頁至第34頁、第9
    3頁至第94頁，本院簡上卷第106頁），復有臺灣新北地方檢
    察署鑑定許可書、刑法第185條之3第1項第2款案件測試觀察
    紀錄表、衛生福利部臺北醫院110年1月24日緊急檢驗報告、
    酒精濃度抽血檢驗值與呼氣濃度值換算公式表、道路交通事
    故現場圖、道路交通事故調查報告表㈠、㈡各1份、臺灣新北
    地方檢察署鑑定許可書1份及現場及車損照片10張、證號查
    詢汽車駕駛人在卷可參（見同上偵查卷第41頁、第45頁至第
    46頁、第47頁至第49頁、第53頁至第61頁、第63頁至第71頁
    、第75頁），足認被告前開任意性自白核與事實相符，堪以
    採信。綜上，本件事證明確，被告上開犯行，堪以認定，應
    依法論科。
三、論罪科刑：
  ㈠核被告所為，係犯修正前刑法第185 條之3 第1 項第1 款之
    不能安全駕駛動力交通工具罪。（按此法條於111年1月28日
    修正公布，於111年1月30日施行，將法定刑修正提高為3年
    以下有期徒刑，得併科三十萬元以下罰金；經比較新舊法結
    果，自以行為時即修正前之規定較有利於被告，應依修正前
    之規定論罪科刑）。
  ㈡被告前因妨害公務案件，經本院以107年度簡字第8305號判決
    判處有期徒刑3月，再經本院以108年度簡上字第303號判決
    駁回上訴確定，並於108年8月15日易科罰金執行完畢乙節，
    有臺灣高等法院被告前案紀錄表在卷可查，其於前案有期徒
    刑執行完畢後5年內，故意再犯本案有期徒刑以上之罪，固
    符刑法第47條第1項之累犯要件，惟審酌前案之犯罪類型及
    執行方式、前案執行完畢日距離本案犯罪之時間、前案與前
    案之罪質尚非相同，認如加重其法定最低度刑，將使「行為
    人所受的刑罰」超過「其所應負擔罪責」，依司法院大法官
    會議釋字第775號解釋意旨，僅依刑法第47條第1項加重其法
    定最高度刑。
四、撤銷改判之理由及科刑審酌之事項：
  ㈠原審以被告前揭犯行事證明確，予以論罪科刑，固非無見。
    惟查，被告飲酒後於上開時間駕駛車輛，其目的係為協助其
    配偶將車輛自上址餐廳停車場內之車輛駛出停車格，隨即擦
    撞停放在該停車場之車輛一節，業據證人即被告之配偶張家
    榛於本院審理中證述明確（見同上本院卷第92頁至第99頁）
    ，並有上揭道路交通事故現場圖、道路交通事故調查報告表
    ㈠、㈡各1份、現場及車損照片10張在卷可參，是被告駕駛車
    輛未久即擦撞其他車輛而停止，且其行駛之範圍僅及於該停
    車場內，可認被告本案犯行對於道路上往來公眾之危險性較
    低，原審於量刑時未及審酌此情，所為刑之量定稍嫌過重。
    被告據此提起上訴請求從輕量刑，為有理由，應由本院管轄
    之第二審合議庭將原審判決撤銷改判。
  ㈡爰審酌被告明知自己飲酒後，精神狀態已受相當影響，竟無
    視於其他用路人可能遭受之生命、身體威脅，未待體內酒精
    成分消退，即駕駛車輛，且擦撞其他車輛，對於道路公共安
    全已生一定程度之危險，所為應受刑事非難；惟考量被告駕
    車範圍在餐廳停車場內及其始終坦承犯行，犯後態度尚可，
    並斟酌其犯罪之動機、目的、手段、高中畢業之智識程度，
    有個人戶籍資料（完整姓名）查詢結果1份（見本院簡上卷
    第27頁）、生活狀況等一切情狀，量處如主文所示之刑，並
    諭知易科罰金之折算標準。
據上論斷，應依刑事訴訟法第455 條之1 第1 項、第3 項、第36
9 條第1 項前段、第364 條、第299 條第1 項前段，刑法第2條
第1項、修正前刑法第185條之3 第1 項第1 款、第47條第1 項、
第41條第1 項前段，刑法施行法第1 條之1 第1 項，判決如主文
。
本案經檢察官周懿君偵查後聲請簡易判決處刑，經檢察官許慈儀
到庭執行職務。
中　　華　　民　　國　　111 　年　　3 　　月　　15　　日
                  刑事第二庭    審判長法　官  許必奇
　　　　　　　　　
　　　　　　　　　                    法  官  洪珮婷
　　　　　　　　　
　　　　　　　　　                    法  官  劉芳菁
上列正本證明與原本無異。
不得上訴。
                                      書記官  吳雅真　　
中　　華　　民　　國　　111 　年　　3 　　月　　17　　日